fi: Rakentaminen > Työkalut > Mittarit ja anturit > Termoparit ja termoparistot: Lämpösähköparit; Termoparistot
fr: Quincaillerie > Outils > Outils de mesure et détecteurs > Thermocouples et thermopiles: Thermocouples; Thermopiles
hu: Hardver > Szerszámok > Mérőeszközök és érzékelők > Hőelemek és hőelemtömbök: Hőelemek; Hőelemtömbök
sv: Metallprodukter > Verktyg > Mätverktyg och sensorer > Termoelement och termoomkopplare: Termoelement; Termoomkopplare
nl: Bouwmaterialen > Gereedschap > Meethulpmiddelen en sensoren > Thermokoppels en thermopiles: Thermokoppels; Thermopalen
lt-LT: Techninė įranga > Įrankiai > Matavimo įrankiai ir jutikliai > Termoporos ir termoporų baterijos: Termoporos; Termoporų baterijos
sk-SK: Náradie > Nástroje > Meracie nástroje a snímače > Termočlánky a termobatérie: Termočlánky; Termobatérie
en: Hardware > Tools > Measuring Tools & Sensors > Thermocouples & Thermopiles: Thermocouples; Thermopiles
de: Heimwerkerbedarf > Werkzeuge > Messwerkzeuge & Messwertgeber > Thermoelemente & -säulen: Thermoelemente; Thermosäulen
da: Isenkram > Redskaber > Måleredskaber og -sensorer > Termoelementer og termopæle: Termoelementer; Termopæle
cs: Kutilství a řemeslo > Nářadí a nástroje > Měřicí nástroje a přístroje > Termočlánky: Termočlánek; Termopily
ko: 철물 > 도구 > 측정 도구/센서 > 열전쌍/열전대열: 열전쌍; 열전대열
bg-BG: Железария > Инструменти > Измервателни инструменти и сензори > Термодвойки и термопили: Термодвойки; Термопили
hr-HR: Željezarija > Alati > Mjerni alati i senzori > Termoparovi i termočlanci: Termoparovi; Termočlanci
pt-BR: Ferragens > Ferramentas > Sensores e ferramentas para medição > Termopares e termopilhas: Termopares; Termopilhas
ja: DIY用品 > 工具 > 測定機器・センサー > サーモカップル: 熱電対; サーモパイル
ro-RO: Feronerie > Unelte > Instrumente de măsură și senzori > Termocupluri și pile termoelectrice: Termocupluri; Pile termoelectrice
vi: Phần cứng > Công cụ > Công cụ đo lường & Cảm biến > Cặp nhiệt điện và pin nhiệt điện: Cặp nhiệt điện; Pin nhiệt điện
it: Articoli di ferramenta > Utensili > Strumenti/sensori misurazione > Termocoppie e termopile: Termocoppie; Termopili
el: Υλικά κατασκευών > Εργαλεία > Εργαλεία και αισθητήρες μετρήσεων > Θερμοζεύγη & θερμοστοιχεία: Θερμοζεύγη; Θερμοηλεκτρικές στήλες
ru: Оборудование и технические изделия > Инструменты > Измерительные инструменты и датчики > Термопары и термостолбики: Термопары; Термостолбики
es: Bricolaje > Herramientas > Sensores y herramientas de medida > Termopares y termopilas: Termopares; Termopilas
nb: Maskinvare > Verktøy > Måleverktøy og sensorer > Termoelementer og termosøyler: Termokoplinger; Termopiler
zh-CN: 五金/硬件 > 工具 > 测量工具与传感器 > 热电偶/热电堆: 热电偶; 热电堆
pl: Sprzęt > Narzędzia > Narzędzia pomiarowe i czujniki > Termopary: Termozłącza; Stosy termoelektryczne
zh-TW: 硬體 > 工具 > 測量工具和感測器 > 熱電偶和熱電堆: 熱電偶; 熱電堆
th: ฮาร์ดแวร์ > เครื่องมือ > เครื่องมือและเซนเซอร์การวัด > เทอร์มอคัปเปิลและเทอร์มอไพล์: เทอร์มอคัปเปิล; เทอร์มอไพล์
tr: Hırdavat > Aletler > Ölçüm Aletleri ve Sensörler > Termokupllar ve Termopiller: Termokupllar; Termopiller
pt-PT: Equipamento > Ferramentas > Ferramentas e sensores de medição > Termopares e termopilhas: Termopar; Termopilhas
sl-SI: Gradbena oprema > Orodja > Merilna orodja in senzorji > Termoelementi in termopari: Termoelementi; Termopari